【裁判字號】    90,毒抗,604
【裁判日期】    900829
【裁判案由】    聲請強制戒治
【裁判全文】
臺灣高等法院臺中分院刑事裁定                      九十年度毒抗字第六四號
    抗  告人即
    被      告  甲○○
右抗告人因違反毒品危害防制條例案件，經檢察官聲請強制戒治，不服臺灣彰化地方
法院中華民國九十年七月十二日第一審裁定（九十年度毒聲字第二七七九號，聲請案
號：台灣彰化地方法院檢察署九十年度毒偵字第二八二六號、九十年度聲戒字第六九
一號），提起抗告，本院裁定如左：
      主  文
抗告駁回。
      理  由
一、按犯毒品危害防制條例第十條之罪，依同條例第二十條第二項之規定強制戒治期
    滿，由檢察官為不起訴之處分後，五年內再犯第十條之罪者，應由檢察官聲請法
    院裁定令入戒治處所施以強制戒治，其期間為一年，此於毒品危害防制條例第二
    十三條第二項定有明文。
二、本件抗告人即被告甲○○（以下簡稱為被告）之抗告意旨略以：被告於民國（下
    同）九十年六月二十三日在彰化縣員林鎮○○里○○路○段三五七號朋友家中，
    遭警查獲時，正在睡覺，被查獲前，朋友正在吸毒，被告應係吸到二手煙，才導
    致日後驗出毒品反應。爰提起抗告，請求撤銷原審裁定。
三、經查：本件被告甲○○前因施用毒品案件，經送觀察、勒戒後，因認有繼續施用
    毒品之傾向，乃由原審法院裁定令入戒治處所施以強制戒治一年，於八十九年十
    二月二十三日強制戒治期滿，並由台灣彰化地方法院檢察署檢察官於九十年一月
    五日，以九十年度戒毒偵字第一號、第二號不起訴處分書，對其施用毒品之行為
    ，為不起訴處分確定，此有上開不起訴處分書附於偵查卷宗可稽。嗣被告在五年
    之內，即於九十年六月二十三日凌晨零時四十二分，在彰化縣員林鎮○○里○○
    路○段三五七號許文岡之住所被警查獲之後，經警採集其尿液送驗結果，確呈嗎
    啡及安非他命陽性反應，亦有彰化縣警察局員林分局採尿紀錄及彰化縣衛生局出
    具之煙毒尿液檢驗成績書一紙附卷足佐。被告於警訊時，亦坦承在其睡覺之床上
    ，有被查扣安非他命吸食器，此後，其亦有因為害怕被帶回警局，而奪門外出之
    舉。若非畏罪心虛，何有此為。堪證被告所辯上情，係飾卸之詞，不足採信。以
    人體排尿代謝情形研判，被告有於九十年六月二十三日凌晨零時四十二分被查獲
    時之前三日內某日，在不詳地點，施用第一、二級毒品海洛因、安非他命，應堪
    認定。從而，原審法院乃依據檢察官之聲請，並依上開規定，裁定被告應入戒治
    處所施以強制戒治，其期間為一年，自無不合。被告仍以前詞而不服原裁定，自
    屬無據，本件抗告應認為無理由而予駁回。
四、據上論斷，應依刑事訴訟法第四百十二條，裁定如主文。
中      華      民      國    九十    年      八    月    二十九      日
                                臺灣高等法院臺中分院刑事第三庭
                                      審判長法  官  方  艤  駐
                                            法  官  劉  連  星
                                            法  官  廖  柏  基
右正本證明與原本無異。
不得再抗告。
                                            書記官  柯  孟  伶
中      華      民      國     九十      年      八       月   二十九   日
                                                                        Ｆ


司法院資訊處製作；財團法人民間司法改革基金會備份。
